【裁判字號】    94,上易,654
【裁判日期】    950127
【裁判案由】    傷害
【裁判全文】
臺灣高等法院臺南分院刑事判決
                                 94年度上易字第654號  Ａ
上  訴  人  臺灣臺南地方法院檢察署檢察官
上  訴  人
即  被  告  甲○○
上列上訴人因被告傷害案件，不服臺灣臺南地方法院94年度易字
第815號中華民國94年11月17日第一審判決（起訴案號：臺灣臺
南地方法院檢察署94年度偵字第999號），提起上訴，本院判決
如下：
    主  文
上訴駁回。
    事   實
一、甲○○因認乙○○曾稱其妻蘇貴時為「老查某」，因而心生
    不滿，於民國九十三年七月五日下午四時許，在台南市○區
    ○○街「金華公園」內，見乙○○在該處下棋，遂前去找乙
    ○○理論，並基於傷害之犯意，以拳打腳踹之方式毆打乙○
    ○，造成乙○○受有「頭部外傷併雙頰挫傷、頸部挫傷及下
    唇瘀傷」等傷害。
二、案經乙○○訴由台南市警察局第六分局報請台灣台南地方法
    院檢察署檢察官偵查起訴。
    理  由
一、訊據被告甲○○固坦認確有於前揭時、地，因認告訴人乙○
    ○曾稱其妻蘇貴時為「老查某」，而找告訴人乙○○理論，
    並有手推告訴人幾下，且告訴人確因該次衝突中受有如上傷
    害等事實不諱，惟矢口否認上開傷害犯行，辯稱：當時伊僅
    手推乙○○幾下，並無毆打他，可能因當時很多人過來勸架
    ，於混亂中勸架的人拉扯到乙○○，而造成乙○○受有傷害
    云云。惟查：
    (一)、於九十三年七月五日下午四時許，在台南市○區○○街
        「金華公園」內，被告因認告訴人乙○○曾稱其妻蘇貴
        時為「老查某」，而找告訴人乙○○理論，並有手推告
        訴人幾下，且告訴人確因該次衝突中受有「頭部外傷併
        雙頰挫傷、頸部挫傷及下唇瘀傷」等傷害之事實，業據
        被告於警詢、偵查、原審及本院審理時供承不諱，核與
        證人即告訴人乙○○於警詢、偵查時及在本院證述（本
        院卷第31頁至第32頁）之情節大致相符，並有告訴人乙
        ○○之郭綜合醫院九十三年七月六日診斷證明書一紙（
        見警卷第十三頁）附卷可稽。是此部分事實，堪信為真
        實。
    (二)、證人即告訴人乙○○於警詢及偵查時證稱：於九十三年
        七月五日下午四時許，被告在「金華公園」內問伊為何
        對外說他老婆是老女人，伊回答不認識她怎麼可能這麼
        說，但被告不相信，就用拳頭打伊頭部及全身，伊倒地
        後他又用腳踹伊，造成伊頭部、頸部等受有傷害等語，
        復在本院證述無訛（本院卷第31頁至第32頁），參酌告
        訴人乙○○之上開指訴與診斷證明書傷勢之記載，告訴
        人所述與常情無違，應為真實。又證人即在場之邱文堯
        於警詢時證述：當時伊在與人下棋，「阿成」向乙○○
        質問說是否講他太太壞話，說他忍了很久，隨即就動手
        毆打乙○○，當時也有很多人在旁，把他們支開，打完
        就離開現場等語（見九十四年度偵字第九九九號偵卷第
        四一、四二頁），並於偵查時結證稱：「（九十三年七
        月五日下午四時許有無在台南市金華公園？）有，當時
        我在該處與人下棋」、「（當時發生何事？）在我下棋
        的附近約二公尺，甲○○在打乙○○」、「（甲○○與
        乙○○你都認識？）我不知甲○○的本名，大家都叫他
        『阿成』，乙○○我們都叫他『薛仔』，本名也不清楚
        ，他們兩人平常都在公園活動」、「（乙○○被甲○○
        打時有無還手？）沒有」、「（旁邊有無人在勸架？）
        有，原本跟乙○○下棋的年青人有出面勸架」、「（有
        無看到何人先動手？）沒有，我看到時，他們已經在打
        了」、「（尚有何補充？）我覺得甲○○很過份」等語
        （見九十四年度偵字第九九九號偵卷第四五、四六頁）
        。又被告於警詢時陳稱：「我當時有推了乙○○一下，
        我認為這不算毆打他……」等語（見警卷第二頁），並
        於原審審理時辯稱：「……當時我只是推了他（乙○○
        ）幾下，我並沒有打他，當時有很多人過來勸架，我當
        時也有踢幾下，但有沒有踢到乙○○我不知道」等語（
        見原審九十四年十月五日準備程序筆錄），在本院亦坦
        承僅推他一下（本院卷第30頁），準此，足見被告於案
        發當時確有手推並腳踹告訴人，且經核與告訴人前開指
        訴遭毆打之情節大致相符。從而，堪認被告確毆打告訴
        人，並致告訴人受有前開傷勢甚明。是被告所辯僅推一
        下云云，顯係事後卸責之詞，不足採信。
    (三)、綜上所述，被告甲○○於上揭時、地確有以拳打並腳踹
        之方式毆打告訴人乙○○，致告訴人因而受有「頭部外
        傷併雙頰挫傷、頸部挫傷及下唇瘀傷」等傷害至明。從
        而，本件事證明確，被告上開傷害犯行，實堪認定。
二、核被告甲○○所為，係犯刑法第二百七十七條第一項之普通
    傷害罪。原審以被告罪證明確，因予適用刑法第二百七十七
    條第一項、第四十一條第一項前段，罰金罰鍰提高標準條例
    第一條前段、第二條，並審酌被告之品行、智識程度，僅因
    認告訴人曾稱其妻為「老查某」，而萌傷害之動機，傷害之
    手段，造成傷害之程度，且事後未能與告訴人達成民事和解
    ，及犯後未坦認犯行等一切情狀，量處被告甲○○傷害人之
    身體，處拘役參拾日，並諭知易科罰金之折算標準，以資懲
    儆。本院經核原判決認事用法俱無不合，量刑亦稱妥適，被
    告上訴意旨，猶執前詞，否認犯罪，指摘原判決不當，並無
    可取，為無理由，應予駁回。檢察官依告訴人之請求上訴，
    指摘原判決量刑過輕不當，亦無理由，應予駁回。
據上論結，應依刑事訴訟法第368條，判決如主文。
本案經檢察官劉得鉦到庭執行職務。
中    華    民    國    95    年    1     月    27    日
                  刑事第六庭    審判長法  官  蔡崇義
                                      法  官  董武全
                                      法  官  侯明正
以上正本證明與原本無異。
不得上訴。
                                      書記官  李育儒
中    華    民    國    95    年    2     月    6     日
附錄法條：
刑法第二百七十七條第一項：
傷害人之身體或健康者，處三年以下有期徒刑、拘役或一千元以
下罰金。


司法院資訊處製作；財團法人民間司法改革基金會備份。
